【裁判字號】    92,交上易,494
【裁判日期】    921114
【裁判案由】    公共危險
【裁判全文】
臺灣高等法院刑事判決                          九十二年度交上易字第四九四號
    上  訴  人
    即  被  告  甲○○
右上訴人因公共危險案件，不服臺灣臺北地方法院九十二年度交易字第三六六號，中
華民國九十二年八月二十八日第一審判決（聲請簡易判決處刑案號：臺灣臺北地方法
院檢察署九十二年度偵字第九五九四號），提起上訴，本院判決如左：
    主  文
上訴駁回。
    事  實
一、甲○○曾於民國九十年二月九日服用酒類，不能安全駕駛動力交通工具而駕駛，
    經臺灣臺北地方法院臺北簡易庭於九十年五月三日，以九十年度北交簡字第一一
    二二號判處罰金二萬五千元；又於九十年三月二十八日服用酒類，不能安全駕駛
    動力交通工具而駕駛，經臺灣苗栗地方法院於九十年七月十六日，以九十年度交
    易字第四七號判處有期徒刑四月，甫於同年十一月二十七日易科罰金執行完畢；
    再於九十年七月十二日服用酒類，不能安全駕駛動力交通工具而駕駛，經臺灣臺
    北地方法院臺北簡易庭於九十一年一月三日，以九十年度北交簡字第三六九九號
    判處有期徒刑四月，甫於九十一年六月四日易科罰金執行完畢；又於九十一年二
    月十日服用酒類，不能安全駕駛動力交通工具而駕駛，經臺灣臺北地方法院於九
    十一年十二月三十一日，以九十一年度交易字第一四三號判處有期徒刑六月，於
    九十二年四月一日易科罰金執行完畢（此部分不構成累犯），仍不知悔改，於九
    十二年三月十二日晚間飲用酒類，明知已因達不能安全駕駛動力交通工具之程度
    ，仍駕駛動力交通工具車牌號碼ＢＡＺ─六二○號重型機車，於同日晚間十一時
    二十三分許，行經臺北市○○路、寶興路口，為警攔停臨檢並進行呼氣酒精濃度
    檢測，於同日晚間十一時二十三分許之呼氣酒精濃度為○‧九一亳克／公升。
二、案經臺北市政府警察局萬華分局移送臺灣臺北地方法院檢察署檢察官聲請簡易判
    決處刑，經臺灣臺北地方法院臺北簡易庭認不宜以簡易判決處刑，改由臺灣臺北
    地方法院交通法庭依通常審判程序審理。
    理  由
一、右揭事實，業據被告甲○○坦承不諱，並有呼氣酒精濃度檢測單（見偵查卷第九
    頁）、刑法第一百八十五條之三案件測試觀察紀錄表（見偵查卷第八頁）、臺北
    市政府警察局舉發違反道路交通管理事件通知單（見偵查卷第九頁）在卷可資佐
    證。
二、按刑法第一百八十五條之三規定所謂「不能安全駕駛」，係抽象危險犯，並不以
    發生具體危險為必要，對於呼氣酒精濃度已達每公升○．五五毫克（○．五五亳
    克／公升）以上，肇事率為一般正常人之十倍，認為已達不能安全駕車之標準，
    經法務部八十八年五月十八日以法八八檢字第○○一六六九號函告在案。而就醫
    學文獻所知，酒精對人體造成之影響，於呼氣時酒精濃度達每公升○‧二五毫克
    （約合體內血液中酒精濃度五十亳克／公升或百分之零點零五）即會輕度中毒，
    造成輕度協調功能降低，呼氣酒精濃度達每公○‧五毫克時（約合體內血液中酒
    精濃度一○○亳克／公升或百分之零點一）屬輕到中度中毒症狀，出現反應較慢
    、感覺減低、影響駕駛之狀況。又飲酒後一小時許，其體內血液酒精濃度可達最
    高，飲酒一小時後其體內之酒精濃度隨即消減，分別有行政院國軍退除役官兵輔
    導委員會臺北榮民總醫院八十八年八月五日（八八）北總內字第二六八六八號函
    、八十八年十月二十六日（八八）院賓文廉字第一三四○七號臺灣高等法院函附
    臺北醫學院附設醫院精神科主任蔡尚穎「酒精對人體生理與行為之影響」一文可
    據。被告於九十二年三月十二日晚間飲用酒類達呼氣酒精濃度○‧九一亳克／公
    升程度，仍駕駛動力交通工具車牌號碼ＢＡＺ─六二○號重型機車，其呼氣酒精
    濃度已逾○．五五亳克／公升，達輕到中度中毒，將致使被告反應較慢、感覺減
    低、影響駕駛，應認已達不能安全駕駛動力交通工具之程度。本件事證明確，被
    告犯行堪以認定。
三、核被告所為，係犯刑法第一百八十五條之三服用酒類不能安全駕駛動力交通工具
    而駕駛罪。被告前曾於九十年二月九日服用酒類，不能安全駕駛動力交通工具而
    駕駛，經臺灣臺北地方法院臺北簡易庭於九十年五月三日，以九十年度北交簡字
    第一一二二號判處罰金二萬五千元（此部分不構成累犯）；又於九十年三月二十
    八日服用酒類，不能安全駕駛動力交通工具而駕駛，經臺灣苗栗地方法院於九十
    年七月十六日，以九十年度交易字第四七號判處有期徒刑四月，甫於同年十一月
    二十七日易科罰金執行完畢；再於九十年七月十二日服用酒類，不能安全駕駛動
    力交通工具而駕駛，經臺灣臺北地方法院臺北簡易庭於九十一年一月三日，以九
    十年度北交簡字第三六九九號判處有期徒刑四月，甫於九十一年六月四日易科罰
    金執行完畢；又於九十一年二月十日服用酒類，不能安全駕駛動力交通工具而駕
    駛，經臺灣臺北地方法院於九十一年十二月三十一日，以九十一年度交易字第一
    四三號判處有期徒刑六月，於九十二年四月一日易科罰金執行完畢（此部分亦不
    構成累犯），有本院被告全國前案紀錄表及各該判決（見原審卷第九至十六頁）
    在卷可參，五年以內再犯有期徒刑以上之本罪，為累犯，併依法加重其刑。
四、原審認被告所犯罪證明確，適用刑法第一百八十五條之三、第四十七條之規定，
    並審酌被告前已有四次服用酒類不能安全駕駛動力交通工具而駕駛行為，仍不知
    悔改，再度飲用酒類達不能安全駕駛程度而駕駛動力交通工具，而酒精成分對人
    之意識能力具有不良影響，超量飲酒後會導致對週遭事務之辨識及反應能力較平
    常狀況薄弱，被告服用酒類達呼氣酒精濃度○‧九一亳克／公升程度，仍駕駛動
    力交通工具重型機車，對一般往來之人車均生高度危險性，顯然漠視他人生命、
    身體、健康、財產安全及公權力之行使，復於本案之審理期間之九十二年六月二
    十三日晚間，竟又涉犯同一罪名，經檢察官提起公訴，有臺灣臺北地方法院檢察
    署檢察官九十二年度偵字第一四六○四號起訴書在卷足參（見原審卷第四四至四
    五頁），但尚未因酒後駕車肇事致人死傷等一切情狀，認檢察官求處有期徒刑八
    月，略有過重，爰量處有期徒刑七月。核其認事用法均無不合，量刑亦屬妥適。
    被告上訴，指尚有父母及二名稚子須扶養，且自身行動不便，求予體恤改以輕判
    云云，惟原審具體斟酌上開情形，所為量刑並無過重情事，被告所提上訴，為無
    理由，應予駁回。
據上論斷，應依刑事訴訟法第三百六十八條，判決如主文。
本案經檢察官郭弘佑到庭執行職務。
中      華      民      國    九十二    年     十一     月     十四     日
                              臺灣高等法院交通法庭
                                  審判長法  官  楊  照  男
                                        法  官  陳  炳  彰
                                        法  官  王  詠  寰
右正本證明與原本無異。
不得上訴。
                                        書記官  駱  麗  君
中      華      民      國    九十二    年     十一     月     十四     日
附錄本案論罪科刑法條
刑法第一百八十五條之三
服用毒品、麻醉藥品、酒類或其他相類之物，不能安全駕駛動力交通工具而駕駛者，
處一年以下有期徒刑、拘役或三萬元以下罰金。


司法院資訊處製作；財團法人民間司法改革基金會備份。
